【裁判字號】    90,易,379
【裁判日期】    900912
【裁判案由】    傷害
【裁判全文】
臺灣花蓮地方法院刑事判決                            九十年度易字第三七九號
    公 訴 人   台灣花蓮地方法院檢察署檢察官
    被    告   乙○○
右列被告因傷害案件，經檢察官提起公訴（九十年度偵字第一七五六號），本院判決
如左：
    主  文
乙○○傷害人之身體，處罰金貳仟元，如易服勞役，以參佰元折算壹日，緩刑貳年。
    事  實
一、乙○○於民國八十九年十一月二十五日下午五、六時許，至花蓮縣光復鄉○○村
    ○○路光復商職前，由其妻胡淑霞所經營小吃店幫忙，迨至翌（二十六）日凌晨
    零時許，因店內客人甲○○酒後失態，將酒杯、塑膠碗丟棄地上，乙○○趨前勸
    阻，惟不為甲○○所接受，乙○○因恐甲○○若繼續留在店內，事端擴大，將會
    影響店內其他客人用餐，乃急於將甲○○推出、拉出店外，雖預見強行將之推出
    、拉出店外，於推、拉扯之間，將會傷及甲○○，造成甲○○身體之傷害，然因
    一時情急，仍用力將甲○○猛拉、並將之推出，因而造成不違背乙○○本意，致
    甲○○受有右前額一Ｘ二公分、左耳上方三Ｘ二公分等處血腫傷害。
二、案經甲○○訴由花蓮縣警察局鳳林分局報請台灣花蓮地方法院檢察署檢察官偵查
    起訴。
    理  由
一、訊據被告乙○○已坦承於上述時地，因告訴人甲○○酒後失態，將酒杯及塑膠碗
    丟棄地上，恐事端擴大，乃將告訴人推、拉出店外等情不諱，雖矢口否認有傷害
    之犯行，並辯稱：伊未出手毆打告訴人，係告訴人自行跌到受傷云云。惟查：（
    一）右開事實，業據告訴人甲○○指訴綦詳，並有告訴人於八十九年十一月二十
    六日上午六時三十分，至鳳林榮民醫院診治，載有（１）右前額一Ｘ二公分（２
    ）左耳上方三Ｘ二公分血腫之驗傷診斷書一份附卷可稽（見偵查卷第十九頁）。
    （二）被告於警訊及檢察官偵查中即供認：「因告訴人酒醉亂丟杯子....，為了
    店內其他客人，所以拉他到店外，希望他不要滋事」、「徒手拉他，並推他至店
    外」、「我要叫他出去，有拉扯... 」等情（見警卷第五頁、偵查卷第十二頁）
    ，核與前開其於本院審理時供訴情節相符，證人即被告之妻胡淑霞到庭亦證述：
    「.. 甲○○不願意（出去），我先生要把他拉出去，就發生拉扯，... 」等情
    無異（見本院九十年八月一日訊問筆錄），準此以觀，被告確有強行拉扯告訴人
    ，將之推出店外之情，彰彰明甚。而拉扯之間，彼此雙手互推互拉，會造成上述
    血腫傷害，亦核與常理無背。（三）按行為人對於構成犯罪之事實，預見其發生
    而其發生並不違背其本意者，以故意論，刑法第十三條第二項定有明文，查被告
    對於強行將告訴人拉出或推出店外，於推、拉扯之間，將會傷害告訴人，此事實
    之發生，為被告所預見，而推、拉扯所造成之上述傷害，亦不違背被告之本意，
    揆諸前揭法條規定，被告應負故意傷害罪責。（四）告訴人雖另指稱：「被告持
    硬棍子打伊，左後頭有腫起來」（見警卷第八頁）、「被告拿木棍打伊、從後面
    打下去」云云（見偵查卷第十七頁背面），已核與上述驗傷診斷書所載受傷部位
    有異，且訊之被告乙○○復堅決否認有持木棍毆打之情，另證人胡淑霞亦證述被
    告未持棍子毆打告訴人無訛，職是而論，告訴人前開指訴被告持棍自後面打伊一
    節，尚難認係真實非虛。（五）證人胡東榮警員雖到庭證稱：「同事接獲有人報
    案，就通知我去現場處理」、「當時被告與他太太... 在小吃店外面，甲○○騎
    機車過來，後來就自己倒下來... 」、「沒有（看到打架）」云云（見偵查卷第
    十一頁背面、第十二頁），查，證人胡東榮警員到現場處理，已在被告拉扯告訴
    人至店外之後，自未目睹事發當時之狀況，故其證言要難作為被告有利之證據。
    （六）綜上所述，被告前開否認傷害，核屬飾卸之詞，殊無足取，罪證至臻明確
    ，犯行洵堪認定。
二、核被告所為，係犯刑法第二百七十七條第一項之傷害罪。審酌被告因告訴人在其
    妻所經營上述小吃店內酒後滋事，經勸阻不從，一時情急，欲強拉告訴人至店外
    ，俾免影響店內其他客人，致罹刑典，情節非重，且其尚屬初犯，告訴人所受之
    傷勢亦屬輕微及其他一切情狀，爰從寬量處如主文所示之刑，並諭知易服勞役之
    折算標準。又查，被告未曾受有期徒刑以上刑之宣告，有台灣高等法院被告全國
    前案紀錄表在卷足稽，足見其素行尚佳，且其犯罪情節非重，已如前述，犯罪後
    又申請調解委員會調解，雖因告訴人未到，致調解不成立（有卷附調解不成立證
    明書在卷可按），亦可見其犯後態度尚佳，足認被告經此偵、審程序教訓後，當
    知警惕，諒無再犯之虞，本院因認前開所宣告之刑，以暫不執行為適當，併予宣
    告緩刑二年，以啟自新。
據上論斷，應依刑事訴訟法第二百九十九條第一項前段、刑法第二百七十七條第一項
、第四十二條第二項、第七十四條第一款、罰金罰緩提高標準條例第一條前段、第二
條，判決如主文。
本案經檢察官李子春到庭執行職務
中     華      民      國      九十      年     九     月     十 二     日
                               臺灣花蓮地方法院刑事庭
                                   法  官  翁  慶  珍
右正本證明與原本無異。
如對本判決不服，應於送達後十日內，向本院提出上訴狀。（應抄附繕本）告訴人或
被害人如對於本判決不服者，應具備理由請求檢察官上訴，其上訴期間之計算係以檢
察官收受判決正本之日期為準。
                                    法院書記官
中     華      民      國      九十      年     九     月     十 二     日
附錄本判決論罪之法律條文：
刑法第二百七十七條第一項：
傷害人之身體或健康者，處三年以下有期徒刑，拘役或一千元以下罰金。


司法院資訊處製作；財團法人民間司法改革基金會備份。
